【裁判字號】    99,事聲,10180
【裁判日期】    991213
【裁判案由】    聲明異議
【裁判全文】
臺灣臺北地方法院民事裁定           99年度事聲字第10180號
異  議  人  陳重惟即陳文日之.
相  對  人  經濟部
法定代理人  施顏祥
上列當事人間聲請確定訴訟費用額事件，異議人對於民國99年11
月19日本院99年度司聲字第1531號裁定聲明異議，本院裁定如下
：
    主  文
異議駁回。
    理  由
一、按法院未於訴訟費用之裁判確定其費用額者，第一審受訴法
    院於該裁判有執行力後，應依聲請以裁定確定之。確定之訴
    訟費用額，應於裁定送達之翌日起，加給按法定利率計算之
    利息。民事訴訟法第91條第1項、第3項定有明文。而所謂訴
    訟費用，包括裁判費、本法第77條之23至第77條之25所定之
    費用，包括訴訟文書之影印費、攝影費、抄錄費、翻譯費、
    證人及鑑定人日旅費、及其他進行訴訟之必要費用。次按法
    院未於訴訟費用之裁判確定其費用額者，第一審受訴法院於
    該裁判有執行力後，應依聲請並得依職權以裁定確定之。依
    此裁定所確定之訴訟費用額，應於裁定送達之翌日起，加給
    按法定利率計算之利息。民事訴訟法第九十一條第一項、第
    三項分別定有明文。此一確定訴訟費用額之程序，僅在審究
    有求償權之一造當事人所開列之費用項目，及其提出支付費
    用之計算書等證據，是否屬於訴訟費用之範圍，以確定應負
    擔訴訟費用之他造當事人所應賠償其訴訟費用之數額。至訴
    訟費用究應由何人負擔、按何比例負擔等，悉依命負擔訴訟
    費用之確定裁判主文定之，不容於確定訴訟費用額之程序中
    ，更為不同之酌定（最高法院98年台抗字第705號裁定意旨
    可供參照）。
二、本件異議意旨略以：聲請人為陳文日之唯一繼承人，業已就
    系爭案件承受訴訟，原已身體不適，失業多年，父親因病住
    院期間，聲請人日夜照顧無力工作，期間聲請人又因發生車
    禍左腿骨折全斷，至今尚未完全愈合，又因父喪向親友借貸
    以辦理喪事，因生活困苦無力負擔訴訟費用，爰聲請酌情由
    對造給付等語。
三、經查，兩造間返還房屋等事件，業經本院96年度訴字第8496
    號、臺灣高等法院97年度上字第777號判決異議人敗訴確定
    ，並諭知一審訴訟費用95％及二審費用均應由異議人負擔，
    餘由相對人負擔，業經本院依職權調閱上開案卷核閱屬實。
    而本件相對人於第一審繳納裁判費用為新臺幣（下同）81,4
    87元（34,561＋46,926），謄本費及複丈費7,260元（4,860
    ＋2,400）業據相對人提出臺北市地政規費及其他收入收據2
    紙及本院自行繳納款項統一收據2紙附在原裁定卷可參，並
    經本院調取上開訴訟案卷查核屬實，則相對人聲請異議人應
    連帶賠償訴訟費用額為則由相對人負擔95％即為84,310元（
    88,747×95％，小數點以下四捨五入），及自原裁定送達翌
    日起至清償日止按年息5％計算之利息，為有理由。異議人
    雖以前揭情詞資為抗辯，惟依前揭最高法院裁定意旨，本院
    僅依原確定判決主文所確定之訴訟費用計算數額，自不得另
    於確定訴訟費用程序中另為酌定。原裁定計算確定異議人應
    向本院繳納之訴訟費用為84, 310元，經核並無違誤。異議
    人聲明異議，為無理由，應予駁回。
四、依民事訴訟法第240條之4第3項，裁定如主文。
中    華    民    國    99    年    12    月    13    日
                  民事第七庭    法  官  黃柄縉
以上正本係照原本作成
如不服本裁定，應於送達後10日內向本院提出抗告狀，並繳納抗
告費新臺幣1,000元
中    華    民    國    99    年    12    月    13    日
                                書記官  洪仕萱

司法院資訊處製作；財團法人民間司法改革基金會備份。
